臺灣高等法院刑事裁定
111年度毒抗字第861號
抗  告  人
即  被  告  鄭凱文


上列抗告人因毒品危害防制條例案件，不服臺灣新竹地方法院中
華民國111年8月15日裁定（111年度毒聲字第363號），提起抗告
，本院裁定如下：
    主  文
抗告駁回。                                              
    理  由
一、原裁定意旨略以：抗告人即被告鄭凱文（下稱被告）雖否認
    施用第二級毒品甲基安非他命，然其在111年3月1日上午11
    時44分經採尿送驗後，檢出甲基安非他命陽性反應，有台灣
    檢驗科技股份有限公司臺北濫用藥物實驗室111年3月15日之
    濫用藥物尿液檢驗報告及應受尿液採驗人尿液檢體採集送驗
    紀錄可憑。足認被告在採尿前回溯96小時內某時，於某不詳
    地點施用第二級毒品甲基安非他命。又被告於100年11月間
    ，因施用毒品案件，經執行觀察、勒戒後，認無繼續施用毒
    品傾向，於101年2月21日執行完畢出所，並由臺灣新竹地方
    檢察署，於同年月29日，以100年度毒偵字第1687號不起訴
    處分確定；檢察官以被告於該案觀察、勒戒執行完畢釋放逾
    3年後，再犯本件施用毒品案件，依毒品危害防制條例第20
    條第1項、第3項，觀察勒戒處分執行條例第3條第1項規定，
    聲請裁定將被告送勒戒處所觀察、勒戒，核屬有據，爰裁定
    被告應送勒戒處所觀察、勒戒，其期間不得逾2月。
二、抗告意旨略以：被告於當日前往警局報到採尿前，已先至新
    竹國軍醫院報到採尿，經醫院告知當日採檢數據均屬正常，
　　被告對於同日尿液檢驗結果不同，實感疑問，且被告生活正
    常，若有施用毒品，也幾乎不可能準時報到等語。
三、經查：
　㈠被告於111年3月1日上午11時44分，在新竹市警察局第二分局
    所採尿液，係其親採封緘，並經台灣檢驗科技股份有限公司
    濫用藥物實驗室以EIA酵素免疫分析法、LC/MS/MS液相層析
    串聯質譜儀初步檢驗，GC/MS氣相層析/質譜儀法、LC/MS/MS
    液相層析串聯質譜儀確認檢驗，呈安非他命及甲基安非他命
    陽性反應，有該報告及經被告簽名捺印之尿液檢體採集送驗
    紀錄可憑，殆無誤判之偽陽性可能。被告雖指其同日另有檢
    驗數據正常之採尿結果，然亦自承所指採尿時間是在本案尿
    液採集之前，而與本案採集時、地俱有不同，且在本案之前
    ，自難據與本案採驗結果併為對照，遑論被告空言所辯，亦
    無資料可佐。   
  ㈡被告有多次施用毒品案件，並於108年間，因施用第二級毒品
    罪，在109年3月10日經臺灣新竹地方法院109年度竹簡字第5
    4號判決，判處有期徒刑5月，如易科罰金以新臺幣1,000元
    折算1日確定；另執行他案（販賣第二級毒品罪及施用第二
    級毒品罪）撤銷假釋後之殘刑，於110年4月6日縮刑假釋出
    監；又因施用第二級毒品案件，經臺灣新竹地方檢察署以11
    0年毒偵字第1869號緩起訴處分，110年12月14日確定；本案
    則距被告最近一次觀察勒戒執行完畢釋放時間（101年2月21
    日）已逾3年，以上有本院被告前案紀錄表之記載可憑。是
    檢察官在傳喚被告未到後，聲請將被告送勒戒處所觀察、勒
    戒，於法有據。原審據此依毒品危害防制條例第20條第1項
    及觀察勒戒處分執行條例第3條第1項規定，裁定被告應送勒
    戒處所觀察、勒戒，即無違誤。
　㈢被告仍執前詞，指摘原裁定不當，所辯並不可採。因認本件
    抗告無理由，應予駁回。
據上論斷，應依刑事訴訟法第412 條，裁定如主文。
中　　華　　民　　國　　111 　年　　9　　月　　30 　　日
                  刑事第六庭    審判長法　官   劉方慈
                                      法　官   蕭世昌
                                      法　官   許曉微
以上正本證明與原本無異。
不得再抗告。
                                      書記官   陳韻如
中　　華　　民　　國　　111 　年　　9　　月　　30 　　日